Inventaris van het archief van de familie Van Panthaleon van Eck, 1398-1946
Nationaal Archief, Den Haag
- HET FAMILIE-ARCHIEF VAN PANTHALEON VAN ECK., A.
  - Algemene Stukken., I.
    - Requesten betreffende admissie tot de Ridderschap, ingediend door onderscheidene leden van het geslacht Van Eck. Met bijlagen., 17de en 18de eeuw; 1; 1 portefeuille
      - Acte van overdracht ten behoeve van Diederik van Eck en zijn erven door Juffr. Cornelia, weduwe van Roelof van Eck, van een jaarlijkschen erftijns uit zekere landerijen te Eck en Ingen gelegen, haar nagelaten door wijlen haar zoon Albert van Eck. 28 Juni 1598, 71; 1 charter
        Zie afschrift nr. XX.
      - Erfpachtcontract tusschen Roelof van Eck Dirksz., als tijnsheer en tijnsmeester, en Willem van Eck en Dirk van der Eem, als tijnsgenooten, ter eenre, en Adriaan Thonisz. en Hendrik van Eck Jansz., ter andere, betreffende vijf hont akkerland, gelege onder Eck, te voren in erfpacht bij Peter Elisz., Janna Elisdr. wed. van Jan Pauwelsz., en Marij Elisdr. 26 Januari 1564, 72; 1 charter
        Zie afschrift nr. XXI.
      - Erfpachtcontract tusschen Dirk van Eck Dirksz, als tijnsheer en tijnsmeester, en Cornelis Roelofs en Arent van der Eem, als tijngenooten, ter eenre, en Roelof van Stakenborch en zijn huisvrouw Mechtelt, ter andere, betreffende zes en een halve akkers land, gelegen onder Eck, te voren in erfpacht bij Johan Wtten Werdt, zoon van Dirk Lamphollen. 9 September 1538, 73; 1 charter
        Zie afschrift nr. XXII.
      - Request van Roelof van Eck, gericht tot Stadhouder, Kanselier en Raden van het vorstendom Gelre en de graafschap Zutphen, houdende verzoek om ingeschreven te worden in het register der Ridderschappen van het kwartier van Nijmegen. Met appointementen van 2 en 3 Maart 1570 en het oorspronkelijke hierbij behoorende bewijsstuk A: Extract uit het Ridderboek, berustende in de Kanselarij van Gelderland, vermeldende inschrijving van Gerrit van Eck, te Hien en Herman van Eck, te Rijswijk. (16de eeuw), 74; 4 stukken
        Zie nr. 88 en afschrift nr. XXIII.
      - Genealogie van Johan Karel van Eck. (ca. 1700), 75; 1 stuk
      - Extract uit de resoluties van de Ridderschap van de Veluwe, volgens welke Johan Karel van Eck op 4 Februari 1701 admissibel werd verklaard. (18de eeuw), 76; 2 exemplaren
      - Verklaring van Herman van Rossem, schout van Maurik, volgens welke Roelof van Eck niet onder klokkeslag heeft gestaan. 5 Juli 1570, 77; 1 stuk
      - Beschrijvingsbrief aan Roelof van Eck voor een vergadering van de Ridderschap van het kwartier van Nijmegen te Nijmegen op 28 Juli 1570 e.v., in verband met het voorgenomen bezoek van de koningin van Spanje aan die stad. Nijmegen. 24 Juli 1570, 78; 1 stuk
      - Beschrijvingsbrief aan Roelof van Eck voor den kwartierdag van het kwartier van Nijmegen te Nijmegen op 3 Januari 1571 e.v. Nijmegen. 20 December 1570, 79; 1 stuk
      - Beschrijvingsbrief aan Roelof van Eck voor een vergadering van de Ridderschap van het kwartier van Nijmegen te Nijmegen op 4 Februari 1571 e.v. Nijmegen. 26 Januari 1571, 80; 1 stuk
      - Beschrijvingsbrief aan Roelof van Eck voor een vergadering van de Ridderschap van het kwartier van Nijmegen te Nijmegen op 22 April 1571 e.v. Nijmegen. 16 April 1571, 81; 1 stuk
      - Beschrijvingsbrief aan Roelof van Eck voor een vergadering van de Ridderschap te Tiel op 5 Februari 1572, betreffende de door het ambt van Nederbetuwe op te brengen quota. Tiel. 30 Januari 1572, 82; 1 stuk
      - Beschrijvingsbrief aan Roelof van Eck, te Maurik, voor den landdag der Staten van Gelderland te Arnhem op 7 Januari 1579 e.v., daar de vorige landdag was verdaagd wegens het niet verschijnen van de Baanderheeren en een groot deel van de Ridderschap. Arnhem. 16 December 1578, 83; 1 stuk
      - Beschrijvingsbrief aan Roelof van Eck voor den landdag der Staten van Gelderland te Arnhem op 17 Maart 1579 e.v., betreffende het verleen en van instructies aan de afgevaardigden naar de vergadering der Staten Generaal te Antwerpen op 26 Maart 1579. Arnhem. 7 Maart 1579, 84; 1 stuk
      - Request van Lubbert, Johan Karel en Antonie George van Eck, gericht tot het Jachtgerecht van de Veluwe, houdende verzoek tot verkrijging van het jachtrecht aldaar. Met appointement. Hoog Soeren. 30 November 1686, 85; 1 stuk
        Met bijlagen 86 - 88.
      - Extract uit het redes van den kwartierdag van het kwartier van de Veluwe, in Augustus 1602 te Arnhem gehouden, volgens hetwelk Diederik van Eck bij besluit van 12 Augustus 1602 als riddermatig dient te worden erkend. (17de eeuw), 86; 1 stuk
        Zie nr. 29 en afschrift nr. I.
      - Extract uit het Ridderboek van het jaar 1631, waarin onder de Ridderschap van het kwartier van de Veluwe wordt vermeld Diederik van Eck, met de toevoeging: "obiit". (17de eeuw), 87; 1 stuk
      - Request van Roelof van Eck, gericht tot Stadhouder, Kanselier en Raden van het vorstendom Gelre en de graafschap Zutphen, houdende verzoek om ingeschreven te worden in het register der Ridderschappen van het kwartier van Nijmegen. Met appointementen van 2 en 3 Maart 1570. Copie (17de eeuw), 88; 1 stuk
        Zie nr. 74 en afschrift nr. XXIII.
      - Request van Jan Carel van Eck tot Nergena, gericht tot de Staten van het kwartier van de Veluwe, houdende verzoek om als lid van de Ridderschap van dat kwartier te worden toegelaten. (ca. 1720), 89; 1 stuk
        Met bijlagen 90 - 91.
      - Extract uit de resoluties van Gedeputeerde Staten van het kwartier van de Veluwe, d.d. 30 Januari 1720, volgens welke aan Jan Carel van Eck, alvorens als riddermatig te kunnen worden erkend, wordt opgedragen te bewijzen dat een zijner voorouders als lid van de Ridderschap van het kwartier van de Veluwe is beschreven geweest. (ca. 1720), 90; 1 stuk
      - Extract uit de acte van scheiding der nalatenschap van Lubbert van Eck tot Hergena, gouverneur van de stad Emmerik, tusschen diens weduwe Adriana Sophia van Utenhove en naar zoons Lubbert Johan Karel en Antonie George van Eck. 7 Januari 1698. Met supplement d.d. 26 December 1698. (Begin 18de eeuw), 91; 1 stuk
      - Extract uit de resoluties van Gedeputeerde Staten van het kwartier van de Veluwe, volgens welke Jan Carel van Eck op 18 April 1720 het reglement van de Ridderschap heeft onderteekend. (ca. 1720), 92; 1 stuk
      - Inventaris van de bijlagen, ingeleverd door Johan Karel van Eck, bij diens requesten van 1700 en 1701 (nrs. 11 en 70), opgesteld door zijn zoon Jan Carel. (ca. 1720), 93; 1 stuk
      - Extract uit de resoluties van Ridderschap en Edelen van het kwartier van de Veluwe, volgens welke betreffende het request van Jan Carel van Eck het advies van het geheele kwartier dient te worden ingewonnen (11 April 1720) en deze op 18 April 1720 het reglement van de Ridderschap heeft onderteekend. (ca. 1720), 94; 1 stuk
      - Estimatie van een erf en goed, groot 20 morgen, gelegen aan den Veenkant te Bennekom, en van de Harseloosche of Doorniksche tiend, aldaar, gedaan ter instantie van Jan Carel van Eck. 2 Augustus 1717. Met approbatie d.d. 3 Augustus 1717, 95; 1 stuk
      - Extract uit het reces van den landdag der Staten van Gelderland, in Maart, April en October 1727 te Arnhen gehouden, volgens hetwelk daarbij namens de Ridderschap van het kwartier van de Veluwe tegenwoordig waren Jan Carel en Antonie George van Eck. (18de eeuw), 96; 1 stuk
      - Extract uit het reces van den kwartierdag van het kwartier van de Veluwe, in Mei 1727 te Arnhem gehouden, volgens hetwelk daarbij namens de Ridderschap tegenwoordig was Jan Carel van Eck. (18de eeuw), 97; 1 stuk
      - Estimatie van een erf en goed, groot 20 morgen, gelegen aan den Veenkant te Bennekom, 18 morgen hooiland genaamd de Meent camp en en de Harseloosche of Doorniksche tiend, aldaar, gedaan ter instantie van Derck van Eck. 28 September 1724. Met approbatie d.d. 29 September 1724, 98; 1 stuk
      - Extract uit de resoluties van de Staten Generaal d.d. 14 December 1739, volgens welke Antonie George van Eck, door de Staten van Gelderland d.d. 15 October 1739 ter vergadering der Staten Generaal gecommitteerd, door dezen is geadmitteerd en zitting heeft genomen. (18de eeuw), 99; 1 stuk
      - Request van Jacob Willem van Eck, gericht tot de leden van de Ridderschap van het kwartier van de Veluwe, houdende verzoek om als ambtsjonker in het ambt Brummen te worden toegelaten. (ca. 1763), 100; 1 stuk
      - Extract uit de resoluties van de Ridderschap van het kwartier van de Veluwe, d.d. 5 Mei 1763, volgens welke Jacob Willem van Eck als ambtsjonker in het ambt Brummen admissibel wordt verklaard mits tevoren een verklaring wordt overgelegd dat aan zijn verplichtingen uit hoofde van de verdeeling van den ouderlijken boedel is voldaan. (ca. 1763), 101; 1 stuk
      - Brief van Jacob Willem van Eck aan de Ridderschap van het kwartier van de Veluwe, ter begeleiding van een generale quitantie van zijn broeders en zusters met betrekking tot de verdeeling van den ouderlijken boedel. (ca. 1763), 102; 1 stuk
      - Request van Jacob Willem van Eck, gericht tot Gedeputeerde Staten van het kwartier van de Veluwe, houdende verzoek om in de Ridderschap van dit kwartier te worden geadmitteerd. (ca. 1764), 103; 1 stuk
        Met bijlagen 104 - 109.
      - Extract uit het reces van het kwartier van de Veluwe, in Mei 1728 te Arnhem vergaderd, volgens hetwelk Samuel van Eck tot Overbeek in de Ridderschap van dit kwartier wordt geadmitteerd. (18de eeuw), 104; 1 stuk
      - Attestatie van lidmaatschap van de Chr. Gereformeerde Kerk te Velp, ten behoeve van Jacob Willem van Eck, afgegeven door Sebastiaan Wesselink, predikant aldaar. Velp. 15 November 1762, 105; 1 stuk
      - Verklaring van F. N. Suermondt, schout van het ambt Rheden, volgens welke Jacob Willem van Eck tot Overbeek sedert minstens zes jaren zijn vaste domicilie op het huis Overbeek heeft gehad Rheden. 26 November 1762, 106; 1 stuk
      - Extract uit de resoluties van de Ridderschap van het kwartier van de Veluwe, d.d. 26 April 1764, volgens welke Jacob Willem van Eck heeft voldaan aan de resolutie van 5 Mei 1763 en dus als ambtsjonker in het ambt Brummen is geadmitteerd. (ca. 1764), 107; 1 stuk
      - Verklaring van de kinderen van wijlen Samuel van Eck en Jacoba Wilhelmina Maria Couttis, volgens welke hun broeder Jacob Willem van Eck alle gelden, uit hoofde van de scheiding der nalatenschap van hun ouders d.d. 18 Januari 1763, aan hen heeft voldaan. 1 Juli 1763, 108; 1 stuk
      - Verzoek van Jacob Willem van Eck aan Hendrik Frederik Schimmelpenninck van der Oye, richter van Arnhem en in Veluwezoom, om estimatie van zijn goederen in het ambt Brummen gelegen, nl. het erf genaamd Een derde in den Holthuyser Weert, in pacht bij Gerrit Pelgrum, in de buurtschap Kortenoever, en een stuk bouwland, genaamd Een derde in den Dam, in de buurtschap Oenen. Met appointement d.d. 28 Juni 1762, 109; 1 stuk
      - Extract uit de resoluties van Gedeputeerde Staten van het kwartier van de Veluwe, d.d. 30 November 1764, volgens welke Jacob Willem van Eck in de Ridderschap van het kwartier behoort te worden geadmitteerd, doch een acte van demissie zal moeten overleggen dat hij als luitenant van den militairen eed is ontslagen. (ca. 1764), 110; 1 stuk
      - Brief van Jacob Willem van Eck aan de Ridderschap van het kwartier van de Veluwe, ter begeleiding van zijn acte van demissie als sous-lieutenant in het cavalerieregiment van den generaal majoor Buys. (ca. 1765), 111; 1 stuk
      - Erfkoopcontract ten behoeve van Johan van Sallandt en Cunegonde (van Arnhem), zijn huisvrouw, betreffende het goed Roekel, gelegen in de buurtschap van Weickenhem (Wekerom) in het ambt Ede, te voren bezeten door Hentick Bentinck. 31 Augustus 1504. Copie (ca. 1600), 112; 1 stuk
      - Getuigschrift voor Henrick van Eck, o.a. deelgenomen hebbende aan de slagen bij St. Quentin (1557) en Grevelingen (1558) en aan de inname van de graafschap Zutphen (1572), naar aanleiding van zijn aanbeveling voor den post van ritmeester. 21 Januari 1681. Copie (18de eeuw), 113; 1 stuk
        Vermoedelijk Hendrik van Eck, zoon van Gerrit en van Adriana van Ommeren, ritmeester bij het hulpkorps van den ridder Norris, gesneuveld 1 September 1581 tegen den Spaanschen bevelhebber Verdugo in het gevecht bij Nordhorn.
      - Koopacte ten behoeve van Albert van Leeuwen, betreffende een kamp weiland, groot drie morgen, gelegen in Rijswijk over de Meer, gekocht van Diederik van Eck. 4 Maart 1618, 114; 1 stuk
        Met quitantie voor de ontvangst van den eersten termijn van de koopsom, groot 300 gulden.
      - Verklaring van den secretaris van Gedeputeerde Staten van de graafschap Zutphen, volgens welke onder de presenten van de Ridderschap aldaar staan vermeld Vridagh van Eck (1597), Joachim van Eck (1602-1608), Vridagh van Eck tot Medler (1608-1623), Hendrick van Eck tot Medler (1626-1634) en deze laatste van 1635 tot 1654 met de toevoeging "scholtes tot Zutphen". Zutphen. 1 Juli 1696. Copie (18 de eeuw), 115; 1 stuk
      - Minuut van een brief van Hendrik Otters, secretaris van Arnhem, aan den raad en hoofdrichter Kloekhof van Culemborch, met verzoek om extracten uit de leen protocollen betreffende drie of vier morgen land te Rijswijk, waarin Diederik van Eck op 13 Maart 1591 zijn huisvrouw Josina van Sallandt heeft gelijftuchtigd, en opgave van de namen dergenen, die voor- of nadien met dat land zijn beleend. 30 Augustus 1699, 116; 1 stuk
      - Extract uit het leenregister van Culemborch, volgens hetwelk Diederik van Eck zijn huisvrouw Josina van Sallandt lijftuchtigt in drie morgen land van vier morgen, gelegen te Rijswijk. 13 Maart 1591. Copie (17de eeuw), 117; 1 stuk
      - Extract uit het leenregister van het kwartier van Nijmegen, betreffende 12 morgen land, gelegen te Ingen, genaamd "den Oosterinck ende die Beemden an Klinckenbergh". (18de eeuw), 118; 1 stuk
    - "Uhrsprüngh von den Hause von Eckh und von einige andere Ecken. Extrahirt aus einem alten geschriebenen Chronico Genealogico.", 17de eeuw; 2; 1 stuk
    - Fragment genealogie van het geslacht van Eck., 17de eeuw; 3; 1 omslag
    - Genealogie, bevattende de afstamming van de nakomelingen van Bartholomeus van Eck (in 1665 gehuwd met Eleanora de Was) van Francoi de Bourgogne en Jenne de Chalon. Met certificaat van den eersten wapenheraut. Met wapens., 1745 juli 29; 4; 1 stuk
    - "Genealogie der Heeren Jonckeren van Eck, spruytende uyt den Geslaghte van Panthaleon, dewelcke oock somwylen den Naam van Eck van Panthaleon gevoert hebben." Met certificaat van den eersten wapenheraut. Met wapens., 1751 juli 24; 5; 1 stuk
    - Kwartierstaat van Jacob Willem van Eck (VIII,6)., 1765 mei; 6; 1 stuk
    - Fragment genealogie van het geslacht Van Eck., 18de eeuw; 7; 1 omslag
    - Kwartierstaat van Adriana Sophia van Utenhove, echtgenote van Lubbert van Eck (VI)., 18de eeuw; 8; 1 stuk
    - Kwartierstaat van de kinderen van Lubbert van Eck en Adriana Sophia van Utenhove (VI)., 18de eeuw; 9; 3 stukken
    - Quitantie en garantiebewijs voor een pendule en eenige andere voorwerpen, gekocht voor f. 320., 1805 augustus 30; 10; 1 stuk
    - Algemeene stamboom der oud-adelijke familie Van Eck, eertijds Panthaleon genaamd, door P. C. van Eck., 1849; 11; 1 stuk
    - Geslagt Register van de Oude Adelijke Stam van Eck, gesproten uit het Italiaans geslagt van Panthaleon. Hs. met wapens., 18de en 19de eeuw; 12; 3 exemplaren en fragment. 1 omslag.
    - Geslachtregister van het oud adelijk geslacht Panthaleon van Eck. Met wapens., 19de eeuw; 13; 1 omslag
    - Stamboom van het geslacht Van Eck., 19de eeuw; 14; Plano
    - Ontwerp voor een stamboom., 15; Plano
      Niet openbaar voor 2020
      Bevat nog slechts enkele ingeteekende wapenschilden.
    - Genealogie van het geslacht Van Eck van Panthaleon. Opgemaakt door R. A. Wijnen, met aanteekeningen van jhr. Storm van 's-Gravensande., 19de eeuw; 16; 1 omslag
    - Genealogische aanteekeningen betreffende de geslachten Van Eck, Arriëns, Janssens en eenige andere., 19de eeuw; 17; 1 deel
    - Verslag van een bezoek aan Eck en Wiel op 30 April 1927, 18; 1 omslag
    - Diverse losse genealogische, geschiedkundige en topografische aanteekeningen betreffende het geslacht Van Eck en aanverwante geslachten., 19; 1 portefeuille
    - Vroegere inventarissen van het familie-archief., 20; 1 omslag
  - Persoonlijke Stukken, II.
    - Werner Panthaleon (der Junge) x Elisabeth N. N.
      - Ambtseed als schepen der stad Keulen van Werner Panthaleon der Junge., 1398 juli 23; 21; 1 charter
      - Acte van afstand, waarbij Werner Panthaleon, schepen der stad Keulen, en zijn echtgenote Elisabeth voor zich en hun erven tegen een vaste som gelds afzien van alle voordeelen uit het ambt van schepen voortvloeiende., 1411 maart 19; 22; 1 charter
    - Diederik van Eck x Josina van Sallant (V).
      - Huwelijksvoorwaarden tusschen Lubbert Torck en Josina van Sallandt., 1573 september 15; 23; 1 charter
      - Huwelijksvoorwaarden tusschen Diederik van Eck en Josina van Sallandt, wed. van Lubbert Torck. Met duplicaat., 1588 februari 23; 24; 2 charters
      - Brieven, ontvangen door Diederik van Eck van Henrick van Eck, heer van Wynesteyn, betreffende huiselijke aangelegenheden., 1600 jan. 1 en maart 31; 25; 2 stukken
        Henrick van Eck was een zoon van Johan en van Alijda van Eck.
      - Acte van scheiding van de nalatenschap van Josina van Sallandt tusschen Johan Torck, Andries van Goltstein en zijn echtgenote Johanna Tork, Lubbert Torck en Diederik van Eck voor zijn kinderen Lubbert en Sibilla. Met duplicaat., 1612 oktober 1; 26; 2 charters
      - Acte van scheiding van de nalatenschap van Josina van Sallandt tusschen Joost van Haeften, namens zijn echtgenote Sibilla van Eck, en haar broeder Lubbert., 1627 april 11; 27; 1 charter
      - Brieven, ontvangen door Diederik van Eck van Carel Batinck, betreffende den politieken toestand en de krijgbedrijven in den Achterhoek., 1627 oktober 7 en 30; 28; 2 stukken
      - Brief, ontvangen door Diederik van Eck van zijn dochter Sibilla, echtgenote van Joost van Haeften., 1629 mei 4; 29; 1 stuk
      - Acte van scheiding van de nalatenschap van Josina van Sallandt tusschen Lubbert Torck, echtgenote van Andries van Coltstein, Lubbert van Eck en Sibilla van Eck, echtgenote van Joost van Haeften., 1632 april 9; 30; 1 charter
    - Joost van Haeften x Sibilla van Eck (V,1).
      - Huwelijksvoorwaarden tusschen Joost van Haeften en Sibilla van Eck., 1623 november 29; 31; 1 charter en 1 afschrift
    - Lubbert van Eck x 1. Margaretha van Raesfelt; 2. Adriana Sophia van Utenhove (VI).
      - Acte van aanstelling voor den luitenant Lubbert van Eck tot kapitein over een compagnie van 150 man., 1635 april 2; 32; 1 omslag
      - Acte van aanstelling voor den kapitein Lubbert van Eck tot sergeant majoor over het garnizoen te Emmerik., 1644 september 20; 33; 1 charter
      - Acte van overdracht van een grafkelder te Emmerik ten behoeve van Lubbert van Eck, sergeant majoor en commandeur dier stad., 1650 november 4; 34; 1 charter
      - Huwelijksvoorwaarden tusschen Lubbert van Eck, sergeant majoor en kapitein, en Adriana Sophia van Utenhove. Origineelen en copie., 1651 juli 20; 35; 2 charters en 1 stuk
      - Tuchtbrief van Lubbert van Eck, goeverneur der stad Emmerik, en zijn echtgenote Adriana Sophia van Utenhove., 1659 maart 25; 36; 1 charter
      - Testament van Lubbert van Eck, gouverneur der stad Emmerik, en diens echtgenote Adriana Sophia van Utenhove. Copie., 1666 januari 31; 37; 1 stuk
      - Acte van scheiding van de nalatenschap van Lubbert van Eck tot Nergena, luitenant-kolonel en gouverneur der stad Emmerik., 1669 februari 27; 38; 1 charter
      - Brief, ontvangen door Adriana Sophia van Utenhove van haar zoon Antonie George van Eck, betreffende de verwonding van diens broeder Johan Karel bij het beleg van Namen., 1695 augustus 1; 39; 1 stuk
    - Johan van Eck x Petronella van Dieren (VI,1) en Willem van Eck (VI,2).
      - Acten van scheiding en enkele andere stukken betreffende de nalatenschap van Johan en Willem van Eck., 1685 october 2-7; 40; 1 omslag
    - Derck van Eck (VI,3).
      - Approbatie van een commissie, verleend aan den kapitein Derck van Eck, wegens overlijden van den kapitein Bardeus, benevens regeling voor de betaling van soldij, leveranties van kleeding en wapens enz., 1676 februari 4; 41; 1 charter
    - Antonie George van Eck (VI,6).
      Zie ook no. 1.
      - Acte van aanstelling voor Antonie George van Eck tot adjudant van den veldmaarschalk prins van Nassau Saarbrücken., 1696 mei 19; 42; 1 charter
      - Acte van aanstelling voor Antonie George van Eck tot kapitein over de compagnie van den kapitein Johan van Keppel. Aangehecht approbatie d.d. 1700 januari 20., 1699 october 6; 43; 1 charter
      - Acte van aanstelling voor Antonie George van Eck tot adjudant-generaal van den veldmaarschalk prins van Nassau Saarbrücken., 1702 januari 1; 44; 1 charter
    - Lubbert van Eck x Jeannette de Lannoy (VIIa).
      - Acte van aanstelling voor Lubbert van Eck tot brigadier van de cavalerie., 1704 april 16; 45; 1 stuk
      - Condoleantie, ontvangen door Jeannette de Lannoy van H. Sweerts de Landas, na het overlijden van haar echtgenoot te Namen, ten gevolge van de verwondingen, opgeloopen in den slag bij Ramillies., 1706 juni 24; 46; 1 stuk
      - Stukken betreffende een geldleening op onderpand van juweelen, verstrekt aan de douairière van Eck., 1708-10 en zd; 47; 3 stukken
      - Quitantie betreffende de betaling van geleverde stoffen door Joh. Pieck voor de douairière van Eck., 1714 juni 2; 48; 1 stuk
      - Stukken betreffende een obligatie, groot 700 gulden, ten laste van de vrouwe van Eck en ten behoeve van Rutger Tulleken, gevestigd op het goed Overbeek te Velp., 1720 en z.d.; 49; 1 omslag
    - Samuel van Eck x Jacoba Wilhelmina Maria Couttis (VIII)
      - Verklaring voor Samuel van Eck, afgelegd door Jan van Kerckhoff, betreffende zekere clausule in een niet nader aangeduiden koopbrief., 1739 januari 30; 50; 1 stuk
      - Inventaris van de nagelaten goederen van Jacoba Wilhelmina Maria Couttis. Origineel en copie., 1753 juli 21; 51; 2 stukken
    - Lubbert Jan van Eck (VIII,2).
      - Getuigschrift voor Lubbert Jan van Eck na driejarigen dienst als cadet., 1735 april 30; 52; 1 stuk
      - "Lijste en reglement van 't geene de Kameren zullen vermogen toe te staan ... aan een Onder-Koopman ... van hier na Indiën varende ... mede te nemen." Gedrukt., z.d.; 53; 1 stuk
      - Bevordering voor Lubbert Jan van Eck tot opperkoopman der V.O.C., 1755 juni 4; 54; 1 stuk
      - Brievenboek van Lubbert Jan van Eck, als goeverneur van Coromandel. Met eenige andere stukken., 1758-1761; 55; 1 portefeuille
      - Acte van aanstelling voor Lubbert Jan van Eck tot gouverneur en directeur der kust van Coromandel., 1758 september 28; 56; 1 stuk
      - Request van Aland en Jacob Willem van Eck, als gemachtigden van hun broeder Lubbert Jan, aan Gedeputeerde Staten van het kwartier van Nijmegen, betreffende aan laatstgenoemde getransporteerde obligatiën., 1763 november 23; 57; 1 stuk
      - Kennisgeving van het overlijden van Lubbert Jan van Eck, heer van Overbeek, Raad extra ordinair van Nederlandsch Indië, gouverneur en directeur van Ceylon., 1765 april 1; 58; Gedrukt.; 1 stuk
      - "Project tot de plegtige uytvaart van den Hoog-Welgeboren Heer Lubbert Jan Baron van Eck; Raad Extraordinair van Nederlandsch-India, Gouverneur en Directeur van 't Eyland Ceilon met dies onderhorigheeden overleden den eersten April Anno 1765. Colombo den 5. April 1765., 59; Gedrukt.; 1 stuk
      - Brieven betreffende overlijden en regeling der nalatenschap van Lubbert Jan van Eck, heer van Overbeek, gouverneur van Ceylon, door de executeurs van diens testament te Colombo aan de erfgenamen gericht. Met bijlagen., 1765-72; 60; 1 portefeuille